# 请教陈版主及各位高人，以非货币性资产增资的问题

提问人：yahmm 时间：2012-05-25 10:45:45
评估基准日后该资产所产生的收益均归被投资公司所有，按基准日做增资额没有问题

回答人：chenyiwei
这也是一种解决思路。以往讨论过评估增值入帐时对过渡期净资产变动的“三种处理方法”问题，其中有一种做法就是直接按基准日评估值作为改制实施日的调整后帐面价值。